# 【请教陈版】筹建期间验资账户利息收入的会计处理

提问人：13071180099 时间：2018-01-08 15:26:58
陈版好，
目前接了一个AUP项目，客户以筹备组名义在银行开立验资账户，股东实缴出资到位后至取得工商执照有半年左右时间。期间资本金并未使用，但产生了一大笔利息收入，数量级与开办费相当。请教陈版，这种情况下，验资户利息收入如何进行账务处理，冲减开办费吗，对所得税应当如何考虑呢，谢谢。

回答人：chenyiwei
验资户利息收入如果明确归新设企业所有的，则新设企业应确认为资本公积。相当于股东放弃了这部分资金的利息收入，而转归被投资公司所有了。

提问人：13071180099 时间：2018-01-08 22:53:28
利息是归客户所有，不属于股东，这种情况下，应当作为利息收入处理吗

回答人：chenyiwei
我上面说的就是这种情况，所以我的意见是作为资本公积。